# 研发费用中消耗的材料费在现金流量表中的列报？

提问人：numberxu123 时间：2022-10-31 19:14:06
请问研发费用中消耗的材料费在现金流量表主表中是属于“ 购买商品、接受劳务支付的现金“还是”支付其他与经营活动有关的现金“？

回答人：chenyiwei
如果是统一采购的材料，后续由研发领用（同样的材料也可以被生产领用），则列入“购买商品、接受劳务支付的现金”；
如果是可以识别为专门为研发采购的材料，且研发支出均费用化的，则列入“支付其他与经营活动有关的现金”。